【裁判字號】    92,訴,1152
【裁判日期】    921008
【裁判案由】    毒品危害防制條例
【裁判全文】
臺灣彰化地方法院刑事判決                        九十二年度訴字第一一五二號
    公  訴  人  臺灣彰化地方法院檢察署檢察官
    被      告  甲○○
右列被告因違反毒品危害防制條例案件，茲經檢察官提起公訴（九十二年度毒偵字第
一０一０號、第一七五九號），本院認有刑事訴訟法第二百七十三條之一第一項之情
形，而改依簡式審判程序判決如左：
    主      文
甲○○連續施用第一級毒品，累犯，處有期徒刑捌月。
    事  實
一、甲○○曾因犯恐嚇取財案件，經本院判處有期徒刑八月確定，並於民國（下同）
    九十年七月二十九日執行完畢。又其前因施用毒品案件，經本院裁定移送觀察、
    勒戒後，認無繼續施用毒品之傾向，由臺灣彰化地方法院檢察署檢察官於九十年
    二月二十日，以八十九年度毒偵字第三九九一號為不起訴處分確定。詎其仍不知
    悔改，於五年內，復基於施用第一級毒品海洛因之概括犯意，自九十一年十月中
    旬起至九十二年二月七日十九時二十分許，在其位於彰化縣和美鎮○○里○○路
    三三０巷三號住處之房間內，以將第一級毒品海洛因摻水置放於注射針筒中，注
    射於手臂之方式，連續施用第一級毒品海洛因多次，平均約十多天施用一次。嗣
    先後於九十一年十一月十四日十五時二十六分許及九十二年二月八日二十二時十
    分許，因列管毒品人口，在彰化縣警察局和美分局接受採尿檢驗，結果均呈鴉片
    類陽性反應，而查悉上情，經依本院九十二年度毒聲字第九七八號裁定移送觀察
    、勒戒後，認有繼續施用毒品之傾向，現在實施強制戒治中。
二、案經彰化縣警察局和美分局報請台灣彰化地方法院檢察署檢察官偵查起訴，本院
    認有刑事訴訟法第二百七十三條之一第一項之情形，而改依簡式審判程序審理。
    理  由
一、按除被告所犯為死刑、無期徒刑、最輕本刑為三年以上有期徒刑之罪或高等法院
    管轄第一審案件者外，於前條第一項程序進行中，被告先就被訴事實為有罪之陳
    述時，審判長得告知被告簡式審判程序之旨，並聽取當事人、代理人、辯護人及
    輔佐人之意見後，裁定進行簡式審判程序；除簡式審判程序及簡易程序案件外，
    第一審應行合議審判，刑事訴訟法第二百七十三條之一第一項、第二百八十四條
    之一分別定有明文。本件被告甲○○所涉係死刑、無期徒刑、最輕本刑為三年以
    上有期徒刑之罪或高等法院管轄第一審案件以外之罪，並於本院行準備程序時就
    被訴事實為有罪之陳述，本院合議庭依前揭規定，經評議結果，裁定改由受命法
    官獨任行簡式審判程序，先予敘明。
二、右揭事實，業據被告甲○○於本院審理時坦承不諱，且其分別於九十一年十一月
    十四日及九十二年二月八日為警採取之尿液，經檢驗結果確均呈鴉片類陽性反應
    ，有詮昕科技股份有限公司分別於九十一年十一月二十日及九十二年三月四日所
    出具之濫用藥物尿液檢驗報告各一紙附卷可稽，被告之自白核與事實相符，堪以
    採信。再查被告曾因施用毒品案件，經本院裁定送觀察、勒戒後，認無繼續施用
    毒品之傾向，由臺灣彰化地方法院檢察署檢察官於九十年二月二十日，以八十九
    年度毒偵字第三九九一號為不起訴處分確定等情，有該不起訴處分書、臺灣高等
    法院被告全國前案紀錄表及臺灣彰化地方法院檢察署刑案資料查註紀錄表在卷足
    憑。其於五年內再犯毒品危害防制條例第十條之罪，經裁定送觀察、勒戒後，認
    有繼續施用毒品傾向，有本院九十二年度毒聲字第九七八號裁定及臺灣彰化看守
    所附設勒戒所九十二年七月二日彰所戒字第０九二０００一二七０號函送之有無
    繼續施用毒品傾向證明書一份附卷可參，被告犯罪事證明確，其前開犯行洵堪認
    定。
三、核被告所為，係犯毒品危害防制條例第十條第一項之施用第一級毒品罪。被告為
    施用第一級毒品海洛因而持有海洛因毒品，其持有之低度行為應為施用之高度行
    為吸收，均不另論罪。又被告先後多次施用第一級毒品海洛因之犯行，時間緊接
    ，所犯又係構成要件相同之罪名，顯係基於概括犯意為之，應依連續犯規定論以
    一罪，並加重其刑。再被告曾因犯恐嚇取財案件，經本院判處有期徒刑八月確定
    ，並於九十年七月二十九日執行完畢等情，有臺灣彰化地方法院檢察署刑案資料
    查註紀錄表及臺灣高等法院被告全國前案紀錄表等件在卷可參，其於受有期徒刑
    之執行完畢後，五年以內再犯有期徒刑以上之罪，為累犯，應加重其刑，並依法
    遞加重之。爰審酌被告前曾有施用毒品罪行，經送觀察勒戒後，猶不知悔改，再
    施用毒品不輟，不僅戕害自身健康，更辜負國家將之視為病人，並施以長時間之
    戒治處遇之苦心，惟其對他人權益之侵害仍屬有限，於本院審理中已坦承其犯行
    ，及其犯罪目的、手段等一切情狀，量處如主文所示之刑。
據上論斷，應依刑事訴訟法第二百七十三條之一第一項、第二百九十九條第一項前段
，毒品危害防制條例第十條第一項，刑法第十一條前段、第五十六條、第四十七條，
判決如主文。
本案經檢察官乙○○到庭執行職務。
中      華      民      國    九十二    年      十      月      八      日
                              臺灣彰化地方法院刑事第一庭
                                        法      官   簡  璽  容
右正本證明與原本無異。
如不服本判決，應於判決送達後十日內向本院提出上訴狀( 須附繕本 )。
                                        法院書記官   王  惠  嬌
中      華      民      國    九十二    年      十      月      八      日
毒品危害防制條例第十條第一項
施用第一級毒品者，處六月以上五年以下有期徒刑。


司法院資訊處製作；財團法人民間司法改革基金會備份。
